# 上市公司收到证券交易所返还的未分配出去股息账务处理

提问人：唐山小泥巴 时间：2016-02-18 09:16:13
请教陈版主：我公司收到证券交易所返还的未分配出去的股息，是计入资本公积吗？谢谢！

回答人：chenyiwei
首先需确定是否仍需支付。如果仍须支付的，则保留在“应付股利”科目中；如果确定无需再支付的，可直接转回未分配利润。